【裁判字號】    90,易,72
【裁判日期】    901120
【裁判案由】    贓物
【裁判全文】
臺灣澎湖地方法院刑事判決                              九十年度易字第七二號
    公  訴  人  臺灣澎湖地方法院檢察署檢察官
    被      告  乙○○
    被      告  丙○○
右列被告因贓物案件，經檢察官提起公訴（九十年度偵字第二七七號），本院判決如
左：
    主  文
乙○○、丙○○共同收受贓物，各處拘役伍拾日，如易科罰金，均以參佰元折算壹日
。
    事  實
一、乙○○、丙○○二人係男女朋友，丙○○並於民國九十年三月初至三月十三日期
    間，提供其位於澎湖縣馬公市興仁里一之十六號住處後方之倉庫供友人陳志勤居
    住使用。詎陳志勤於九十年三月十二日凌晨三時許，意圖為自己不法之所有，持
    其所有之十字鎬，至澎湖縣馬公市西文里之澎湖縣立游泳池旁，竊得中華電信股
    份有限公司所有之投幣式公用電話一具後（陳志勤竊盜部分已另行審結），以機
    車將之載回上開丙○○住處後方之倉庫。同日凌晨三時三十分許，陳志勤為拿取
    該具電話內之零錢，即持丙○○家中之鐵鎚、鐵鑽及鐵鉆等工具，在該倉庫內敲
    打，因敲打聲音過大，即吵醒睡覺中之丙○○，丙○○即起身探視查看，丙○○
    明知該具公用電話係陳志勤所竊取之贓物，竟基於收受贓物之犯意，參與敲打上
    開電話，惟仍無法撬開，二人遂決定等天明再行敲打。嗣同日上午九時許，陳志
    勤、丙○○即夥同明知該具公用電話係贓物、且有共同收受贓物犯意聯絡之乙○
    ○一起持前開工具在丙○○之住處敲打，待撬開後發現該具公用電話內有零錢新
    台幣（下同）一千三百餘元，三人即予以平分花用，陳志勤並將該具公用電話藏
    放於該倉庫內之桌子下方。迨同日晚上九時三十分許，乙○○、丙○○二人即以
    機車為交通工具，將該具公用電話載往澎湖縣馬公市興仁里北方約八百公尺處丟
    棄，後為警查獲陳志勤另犯竊盜案時，始循線再查獲，並在上開石窟水池下方，
    起獲該具公用電話。
二、案經澎湖縣警察局馬公分局報請臺灣澎湖地方法院檢察署檢察官偵查起訴。
    理  由
一、被告乙○○、丙○○均矢口否認有何上開贓物犯行，均辯稱：並未與陳志勤參與
    敲打公共電話，亦未分得任何金錢，係陳志勤誣陷渠等云云。惟查：右揭犯罪事
    實已據同案被告陳志勤於警訊、偵查時供述綦詳，及被害人中華電信股份有限公
    司之職員許光博、甲○○二人指述甚明，並有贓物領據一紙附卷可稽。另經本院
    隔離訊問被告乙○○、丙○○當日凌晨之行蹤，被告丙○○陳稱：當晚伊與乙○
    ○睡在一起，聽到後面有吵雜聲，伊就起來罵陳志勤，乙○○並未起身罵陳志勤
    云云；被告乙○○則陳稱：伊在睡覺時，有聽到陳志勤敲打公共電話的聲音，伊
    就把房間窗戶打開叫陳志勤小聲一點云云。被告二人已自承當日凌晨係同睡在一
    房間，卻對於係何人起身制止陳志勤之情，有迥然不同之敘述，是渠等上開所辯
    ，顯為可疑，不足採信。況同案被告陳志勤與被告乙○○、丙○○二人當時均係
    好友，被告丙○○尚且提供住處之倉庫予同案被告陳志勤居住，並無嫌隙，是同
    案被告陳志勤當無任意誣指之理，同案被告陳志勤所述，應為可採。綜上所述，
    本案事證明確，被告二人犯行堪予認定。
二、核被告乙○○、丙○○所為，均係犯刑法第三百四十九條第一項之收受贓物罪。
    被告二人就此犯行間，有犯意聯絡及行為分擔，為共同正犯。爰審酌被告等係因
    貪圖私利而收受贓物，對他人財產造成損害，惟金額尚非鉅大，及被告二人犯後
    猶飾詞否認等一切情狀，各量處如主文所示之刑，並均諭知易科罰金之折算標準
    。至被告等人持以撬開公共電話之鐵鎚、鐵鑽及鐵鉆等工具，已遭被告陳志勤所
    丟棄，業據其供述在卷，本院爰不予宣告沒收，併此敘明。
據上論斷，應依刑事訴訟法第二百九十九條第一項前段，刑法第三百四十九條第一項
、第四十一條第一項前段，罰金罰鍰提高標準條例第一條前段、第二條，判決如主文
。
本案經檢察官邱宇謙到庭執行職務。
中        華        民        國      九十    年    十一    月   二十   日
                                  臺 灣 澎 湖 地 方 法 院 刑 事 庭
                                        法      官  李    宛    玲
右正本證明與原本無異。
如不服本判決，應於判決送達後十日內，本院提出上訴狀（須附繕本）。
中        華        民        國      九十    年    十一    月  二十一  日
  書  記  官  劉    竹    苞
附錄法條：
刑法第三百四十九條第一項
收受贓物者，處三年以下有期徒刑、拘役或五百元以下罰金。


司法院資訊處製作；財團法人民間司法改革基金會備份。
